【裁判字號】    95,交簡上,118
【裁判日期】    950622
【裁判案由】    公共危險
【裁判全文】
臺灣高雄地方法院刑事判決           95年度交簡上字第118號
上  訴  人  乙○○
即  被  告
上列上訴人因公共危險案件，不服本院交通法庭中華民國95年3
月20日95年度交簡字第704 號簡易判決（檢察官聲請簡易判決處
刑案號：臺灣高雄地方法院檢察署95年度偵字第5270號），提起
上訴，本院管轄第二審之合議庭判決如下：
    主  文
上訴駁回。
乙○○緩刑貳年。
    事實及理由
一、本案經本院審理結果，認第一審判決之認事用法及量刑均無
    不當，應予維持，並引用第一審判決書記載之事實、證據及
    理由（如附件）。
二、上訴人即被告之上訴意旨略以：依民國95年2 月5 日施行之
    行政罰法第26條第1 項規定：「一行為同時觸犯刑事法律及
    違反行政法上義務規定者，依刑事法律處罰之‧‧‧」，本
    條之規定旨在保障人民就同一事件已受刑事處罰時，即不須
    再受行政處分，伊於95年2 月10日收受交通部公路總局旗山
    監理站之罰鍰新台幣（下同）49,500元之裁決書，並已於同
    日將罰鍰繳納完畢，因已逾聲明異議期間，以致無法向交通
    法庭聲明異議，亦無從依行政救濟程序尋求救濟，伊已受違
    法之行政處分並執行完畢，若再受刑事法律處罰，即有違行
    政罰法一罪不二罰之基本原則，爰請改判較輕之刑或諭知緩
    刑宣告，以勵自新等語。
三、按法官於有罪判決中，究應如何量處罪刑，為實體法賦予審
    理法官裁量之刑罰權事項，法官行使此項裁量權，自得依據
    個案情節，參諸刑法第57條所定各款犯罪情狀之規定，於該
    法定刑度範圍內，基於合義務性之裁量，量處被告罪刑，此
    項量刑之裁量權，乃憲法所保障法官獨立審判之核心，法院
    行使此項裁量權，雖非得任意為之，仍應受一般法律原理原
    則之拘束，即仍須符合法律授權之目的、法律秩序之理念、
    國民法律感情及一般合法有效之慣例等規範，尤其應遵守比
    例原則及平等原則之意旨，否則即可能構成裁量濫用之違法
    （最高法院86年度台上字第7655號判決參酌），然如非有裁
    量逾越或裁量濫用之明顯違法情事，自不得擅加指摘其違法
    或不當，即使上級法院對下級法院裁量權之審查，亦應同此
    標準，此不僅在保障法官不受任何制度外之不當干涉，更保
    障法官不受制度內的異質干涉，此方符憲法第80條所宣示獨
    立審判之真義；易言之量刑輕重係屬事實審法院得依職權自
    由裁量之事項，苟已斟酌刑法第57條各款所列情狀而未逾越
    法定刑度，不得遽指為違法（最高法院72年台上字第6696號
    、75年台上字第7033號判例可資參照），又在同一犯罪事實
    與情節，如別無其他加重或減輕之原因，下級審量定之刑，
    亦無過重或失輕之不當情形，則上級審法院對下級審法院之
    職權行使，原則上應予尊重（最高法院85年度台上字第2446
    號判決可資參酌）。經查，原審認被告乙○○所犯係刑法第
    185 條之3 不能安全駕駛動力交通工具罪，本件犯行固同時
    違反道路交通管理處罰條例第35條第1 項規定，然依行政罰
    法第26條第1 項前段規定，自應依刑事法律處罰之，並依刑
    事訴訟法第449 條第1 項前段、第3 項、第454 條第2 項，
    刑法第185 條之3 、第41條第1 項前段，罰金罰鍰提高標準
    條例第2 條，量處拘役50日，並諭知易科罰金之折算標準，
    認事用法及量刑均無不當，本件被告上訴意旨指摘原審量刑
    過重，請撤銷改判較輕之刑，為無理由，應予駁回。
四、末查，被告前未曾受有期徒刑以上刑之宣告，有臺灣高等法
    院被告前案紀錄表1 紙在卷可查，其因一時失慮，致罹刑典
    ，犯後復坦承犯行，深具悔意，且其並已支付酒醉駕車之交
    通罰鍰49,500元，有交通部公路總局自行收納款項收據（收
    據聯）1 紙在卷可查（見95年度交簡上字第118 號卷第9 頁
    ），而依我國於95年2 月5 日施行之行政罰法第26條第1 項
    之規定，如一行為同時觸犯刑事法律及違反行政法上義務規
    定者，依刑事法律處罰，其立法精神即在於保障人民一事不
    受二罰，被告既已繳交上開交通罰鍰，其行為已受相當之處
    罰，再經此一刑事偵審程序，被告當能知所警惕，應無再犯
    之虞，本院認所宣告之刑以暫不執行為適當，爰併予宣告緩
    刑2年，以啟自新。
五、據上論斷，應依刑事訴訟法第455 條之1 第1 項、第3 項、
    第368 條、第373 條，刑法第74條第1 款，判決如主文。
本案經檢察官甲○○到庭執行職務。
中    華    民    國    95    年    6     月    22    日
                  交通法庭    審判長法  官  張意聰
                                    法  官  施添寶
                                    法  官  錢衍蓁
不得上訴。
中    華    民    國    95    年    6     月    22    日
                                    書記官  周美
附錄本案論罪科刑法條全文︰
刑法第185條之3
服用毒品、麻醉藥品、酒類或其他相類之物，不能安全駕駛動力
交通工具而駕駛者，處一年以下有期徒刑、拘役或三萬元以下罰
金。


司法院資訊處製作；財團法人民間司法改革基金會備份。
